臺灣高等法院刑事裁定
110年度抗字第791號
抗  告  人
即  被  告  廖佩芸



上列抗告人即被告因不服羈押案件，不服臺灣宜蘭地方法院中華
民國110年4月24日裁定（109年度易字第585號），提起抗告，本
院裁定如下：
    主  文
抗告駁回。                                             
    理  由
一、原裁定意旨略以：抗告人即被告廖佩芸經訊問後，否認犯行
    ，惟業據被害人指訴明確，有監視器翻拍紀錄，犯嫌重大，
    前經通緝到案，此為第二次通緝，均不到庭，顯有逃亡之虞
    ，有羈押之必要，應予羈押。
二、抗告意旨略以：被告第一次未出庭是因為另案持有一級毒品
    需12萬罰金，才未至法院開庭，當時法官願以新臺幣（下同
    ）3萬元給被告交保，因無力支付才請回，並留桃園地址，
    但無人告知，經警員以電話通知才知通緝。被告於今年5月2
    0日即將與男友結婚，也有正確住址：新北市○○區○○路0段00
    0號14之1號，本人承認兩次竊盜，金額約4千元，懇請給予
    機會等語。
三、對於判決前關於管轄或訴訟程序之裁定，不得抗告。但關於
    羈押之裁定，不在此限；前項裁定已執行終結，受裁定人亦
    得提起抗告，法院不得以已執行終結而無實益為由駁回。抗
    告法院認為抗告無理由者，應以裁定駁回之，刑事訴訟法第
    404條第1項第2款、第2項及第412條分別定有明文。是被告
    於110年4月27日即收受原裁定後5日內具狀透過監所長官向
    本院提起本件抗告後，雖已於同年月28日經原審令限制住居
    而停止羈押釋放出所，有原審該日訊問筆錄附卷可稽（見原
    審卷第319頁），原羈押裁定遂因此執行終結，惟依前開規
    定，抗告人所提起抗告仍屬合法，本院仍應審究抗告是否有
    理由。
四、按被告經法官訊問後，認為犯罪嫌疑重大，而逃亡或有事實
    足認為有逃亡之虞，非予羈押，顯難進行追訴、審判或執行
    者，得羈押之，刑事訴訟法第101條第1項第1款定有明文。
    經查：
㈠、被告被訴於109年4月27日涉犯竊盜案件，業據其於原審坦承
    不諱（見原審卷第318頁），抗告意旨亦坦承此節，並有證
    人簡信慧、胡潔玫、黃郁云、游維奕之證述在卷可按，暨盤
    點電腦紀錄清單照片、監視器錄影畫面檔案及翻拍照片附卷
    可稽，自堪認被告涉犯上開罪名，犯罪嫌疑重大。
㈡、本案檢察官提起公訴後，被告經原審法院合法傳喚、拘提，
    均無正當理由未到案，遂經上開法院於110年2月1日以110年
    宜院春刑孝緝字第8號通緝，後於同年2月5日緝獲歸案，被
    告坦承前確有收受開庭通知等司法文書（見原審卷第123頁
    ），此次經原審值日法官認無羈押必要，而令限制住居於被
    告所陳報之桃園市○○區○○街00號之址。然被告經合法傳喚後
    ，仍未於110年3月2日、4月7日遵期到庭，復拘提無著，遂
    再經原審法院於110年4月20日以110年宜院春刑孝緝字第33
    號通緝，後於同年4月24日緝獲歸案，且坦承先前已知遭通
    緝等節（見原審卷第257頁），有各該送達證書、拘票及拘
    提結果報告書、通緝書、原審準備期日筆錄、緝獲警詢筆錄
    等件在卷可參，是被告屢次接獲開庭通知後仍無正當理由不
    到庭就審，顯有規避司法審判之意思，原審以此認有事實足
    認被告有逃亡之虞，符合刑事訴訟法第101條第1項第1款之
    羈押事由，非予羈押，難以進行後續之審判、執行，而予羈
    押，自屬有據。
五、被告抗告意旨雖就第二次遭通緝部分辯稱「無人告知」云云
    ，但此有送達被告所陳且經令限制住居之上開桃園之址之送
    達證書在卷可按（見原審卷第167頁、第191頁），其中110
    年3月2日準備程序之傳票更係由其同居之親人所收受，被告
    於同年4月24日緝獲歸案，亦坦承先前已知遭通緝（見原審
    卷第257頁），同日接受法官訊問時，雖稱：我沒有住在那
    邊，我不曉得要開庭等語，但亦稱其妹居住在該桃園之址，
    押票通知其妹妹等語（見原審卷第296頁），自難認所辯可
    採。況被告前既經令限制住居於該桃園之址，縱使其緝獲前
    確實未居住在該址，顯屬違背法院命限制住居之處分，自亦
    有事實堪認其有逃亡之虞，其此部分之抗告意旨並無從據為
    有利於被告之認定。
六、綜上所述，原審審酌全案卷證，認本件有羈押原因及必要，
    而裁定羈押，經本院審閱相關卷證，認原審權衡國家刑事司
    法權之有效行使、被告所為對於社會秩序及公共利益之危害
    程度暨被告人身自由之私益及防禦權受限制之程度，核屬於
    法有據，並未違反比例原則，亦無不當之處。抗告意旨持上
    開理由，指摘原裁定不當，為無理由，應予駁回。　　　　
據上論斷，應依刑事訴訟法第412條，裁定如主文。
中　　華　　民　　國　　110 　年　　5 　　月　　17　　日
                  刑事第二十庭  審判長法　官　王復生
                                      法　官　蕭世昌
                                      法　官　張紹省
以上正本證明與原本無異。
不得抗告。
                                      書記官  宗志強
中　　華　　民　　國　　110 　年　　5 　　月　　17　　日